臺灣臺北地方法院民事裁定　　　　　　　96年度聲字第2433號
聲　請　人　丁○○
　　　　　　卯○
　　　　　　己○○
　　　　　　丙○○
　　　　　　庚○○
　　　　　　辛○○○
　　　　　　癸○○
　　　　　　乙○○
　　　　　　甲○○
　　　　　　寅○○
　　　　　　辰○○
　　　　　　巳○○
　　　　　　戊○
　　　　　　丑○○
　　　　　　午○○
相　對　人　坡心商業股份有限公司
法定代理人　壬○○
相　對　人　子○○
上列當事人間聲請停止執行事件，本院裁定如下：
    主  文
聲請人供擔保新台幣伍佰柒拾捌萬捌仟零玖拾伍元後，本院94年
度執字第 49714號強制執行事件以附表所示停車位為執行標的之
強制執行程序，於本院 96年度重訴字第833號民事訴訟事件判決
確定前應暫予停止。
    理  由
一、本件聲請意旨略以：如附表所示之停車位並非鈞院94年度執
    字第 49714號強制執行事件之債務人即相對人坡心商業股份
    有限公司（以下簡稱坡心公司）所有，而係訴外人忠冠建設
    股份有限公司（以下簡稱忠冠公司）所有，並已經出售給聲
    請人，詎竟遭相對人子○○持其對於相對人坡心公司之執行
    名義，聲請強制執行。因訴外人忠冠公司怠於行使權利而未
    出面主張權利，聲請人為擔保債權，已經代位訴外人忠冠公
    司提起第三人異議之訴（按係本院 96年度重訴字第833號民
    事訴訟事件），爰依據強制執行法第 18條第2項之規定，聲
    請鈞院裁定停止鈞院 94年度執字第49714號強制執行事件之
    強制執行程序。
二、按有回復原狀之聲請，或提起再審或異議之訴，或對於和解
    為繼續審判之請求，或提起宣告調解無效之訴，撤銷調解之
    訴，或對於法院依強制執行法第 4條第1項第5款之裁定提起
    抗告時，法院因必要情形或依聲請定相當並確實擔保，得為
    停止強制執行之裁定，強制執行法第 18條第2項定有明文。
    又按所謂相當並確實之擔保，係備供債權人因停止執行所受
    損害之賠償，其數額應依標的物停止執行後，債權人未能即
    時受償或利用該標的物所受之損害額，或其因另供擔保強制
    執行所受之損害額定之，非以標的物之價值或其債權額為定
    。
三、本件聲請人以其向本院提起第三人異議之訴為理由，聲請裁
    定停止本院鈞院 94年度執字第49714號強制執行事件之強制
    執行程序，經本院調取該執行卷宗及本院 96年重訴字第833
    號第三人異議之訴之民事訴訟卷宗審究後，認為聲請人之聲
    請，於本院上開強制執行事件以附表所示停車位為執行標的
    之強制執行程序部分，為有理由，應酌定擔保金額予以准許
    。經查，本件聲請人主張其得代位訴外人忠冠公司提起第三
    人異議之訴之如附表所示之停車位，依據聲請人於本院96年
    重訴字第 833號民事訴訟事件所提出其等與訴外人忠冠公司
    間之買賣契約，其中編號 3、7、8、10、16、22、47、92、
    51、52、75、83 、84、24等 14個停車位之價金總計為新台
    幣（下同）1870萬元，另外編號9、80、86、90、43、44等6
    個停車位或無買賣契約，或買賣契約之價金部分模糊而無法
    辨識，本院認為應以前開14個車位的平均價格作為每一個車
    位的單價，計算系爭20個車位的價值為 26,714,286元（【
    18,700,000/14】x20=26,714,286） 為適當。本院審酌相對
    人子○○因停止執行，未能即時就其對於相對人坡心公司享
    有之債權，經由強制執行如附表所示停車位受償，可能因無
    法運用該筆資金而發生相當於利息之損失，而該項損失之利
    率，以依法定利率即週年利率百分之五計算較為客觀，且不
    受利率波動之影響，應屬核算相對人子○○因停止執行所受
    損害之最妥適標準。另上開第三人異議之訴之民事訴訟，其
    標的價額已逾民事訴訟法上訴第三審之最低金額，可以上訴
    第三審，則該訴訟事件至三審確定，依據各級法院辦案期限
    實施要點規定計算，其期間為四年四個月。依前揭標準計算
    結果，聲請人應提供之擔保金額，應為 5,788,095元（計算
    方式為：26,714,286元×5％×【4＋4/1 2】＝5,788,095
    元）。
四、爰依強制執行法第18條第2項，裁定如主文。
中　　華　　民　　國　　96　　年 　　6　　月　　14　　日
                  民事第二庭    法　官　楊代華
以上正本係照原本作成
如對本裁定抗告須於裁定送達後10日內向本院提出抗告狀，並繳
納抗告費新臺幣1,000元
中　　華　　民　　國　　96　　年　　6 　　月　　14　　日
                                書記官　許婉如
附表
台北市○○區○○段二小段2139建號之共同使用部分2253建號（
停車位編號47、92）
台北市○○區○○段二小段2141建號之共同使用部分2253建號（
停車位編號75）
台北市○○區○○段二小段2142建號之共同使用部分2253建號（
停車位編號10）
台北市○○區○○段二小段2143建號之共同使用部分2253建號（
停車位編號51、52）
台北市○○區○○段二小段2145建號之共同使用部分2253建號（
停車位編號3）
台北市○○區○○段二小段2147建號之共同使用部分2253建號（
停車位編號90）
台北市○○區○○段二小段2151建號之共同使用部分2253建號（
停車位編號24、43、44）
台北市○○區○○段二小段2155建號之共同使用部分2253建號（
停車位編號8）
台北市○○區○○段二小段2156建號之共同使用部分2253建號（
停車位編號22）
台北市○○區○○段二小段2180建號之共同使用部分2253建號（
停車位編號9）
台北市○○區○○段二小段2184建號之共同使用部分2253建號（
停車位編號7）
台北市○○區○○段二小段2186建號之共同使用部分2253建號（
停車位編號86）
台北市○○區○○段二小段2135建號之共同使用部分2253、2255
建號（停車位編號80、83、84）
台北市○○區○○段二小段2158建號之共同使用部分2253、2255
建號（停車位編號16）
